【裁判字號】    99,訴,152
【裁判日期】    990831
【裁判案由】    偽造有價證券等
【裁判全文】
臺灣士林地方法院刑事判決               99年度訴字第152號
公  訴  人  臺灣士林地方法院檢察署檢察官
被      告  甲○○
指定辯護人  本院公設辯護人姜惠如
上列被告因偽造有價證券等案件，經檢察官提起公訴（99年度偵
緝字第50號），本院判決如下：
    主  文
甲○○竊盜，累犯，處有期徒刑肆月；又意圖供行使之用，而偽
造有價證券，累犯，處有期徒刑參年陸月，如附表編號1 至4 所
示之偽造支票肆紙均沒收；應執行有期徒刑參年捌月，如附表編
號1至4所示之偽造支票肆紙均沒收。
    事  實
一、甲○○前於民國95年間，因詐欺案件，經臺灣臺南地方法院
    以95年度簡字第1439號判決判處有期徒刑3月確定，於95年7
    月27日易科罰金執行完畢，詎仍不知悔改，基於為自己不法
    所有之犯意，於98年4 月15日與其不知情之女友吳秀蘭前往
    吳女堂嫂乙○○位於臺北縣汐止市○○○路330 巷28號6 樓
    住處，在客廳抽屜竊取乙○○所有如附表編號1 至5 所示支
    票號碼之空白支票5 張後，另基於偽造有價證券之犯意，使
    用其於當天在臺北縣汐止市某印章店所偽刻「常泰貿易企業
    有限公司」、「王盧美每」之印章，在前開乙○○住處偽造
    附表編號1 之支票；再於同日前往臺北縣新店市○○路○ 段
    196 號依德股份有限公司（下稱依德公司）新店分公司，向
    業務員黃錦祥以新臺幣（下同）238 萬元購買BMW 330CI 型
    汽車1 部，並接續前開偽造有價證券之犯意，在臺北縣汐止
    市某咖啡館，在附表編號2 之支票以偽填發票日期、金額、
    受款人、發票人並蓋用前開印章之方式，偽造如附表編號2
    之支票，交予不知情之黃錦祥抵充汽車價金，後因金額錯誤
    ，甲○○即以相同方式偽造附表編號3 之支票交予黃錦祥，
    並取回前開編號2 之支票；甲○○復承接上揭偽造有價證券
    犯意，98年4 月16日再以290 萬元向黃錦祥購買BMW 530IA
    型汽車1 部，於98年4 月18日，以相同方式，偽造如附表編
    號4 所示支票後，交予黃錦祥抵付2 部汽車之總價金，並換
    回附表編號3 之支票。嗣依德公司提示前開附表編號4 之支
    票，因乙○○業已辦理掛失止付而未獲兌現，而後甲○○於
    98年4 月22日將附表編號1 至3 、5 之支票返還乙○○，始
    悉上情。
二、案經臺北縣政府警察局中和第二分局報請臺灣士林地方法院
    檢察署檢察官偵查起訴。
    理  由
一、上開犯罪事實，業據被告甲○○於偵查（詳見臺灣士林地方
    法院檢察署99年偵緝字第50號，下稱偵緝卷，第43至46頁）
    及本院審理中坦承不諱（詳見本院99年8 月19日審判筆錄）
    ，核與被害人乙○○、證人黃錦祥及王盧美每結證情節相符
    （詳見臺灣士林地方法院檢察署98年偵字第9142號，下稱偵
    卷，第30至32頁，偵緝卷第42至43頁），並有支票影本5 紙
    （詳見偵卷第9 、10、18頁）、退票理由單影本1 份（詳見
    偵卷第17頁）、掛失止付票據人資料查報表1 份（詳見偵卷
    第19頁）、票據掛失止付通知書（詳見偵卷第20頁）、遺失
    支票申報書（詳見偵卷第21頁）、依德公司訂購契約書2 份
    （詳見偵卷第22至25頁）、存證信函1 份（詳見偵卷第26頁
    ）在卷可稽，足認被告前開自白與事實相符，被告犯行堪以
    認定，應依法論科。
二、核被告所為，係犯刑法第320 條第1 項竊盜罪及同法第201
    條第1 項之偽造有價證券罪。被告於98年4 月15日至同年月
    18日之密集時間內，以一偽造有價證券之犯意，多次偽造如
    附表編號1 至4 所示支票，其中3 張並持以向黃錦祥支付車
    款，侵害乙○○之同一財產法益，為接續犯，應論以一罪。
    而被告偽刻「常泰貿易企業有限公司」、「王盧美每」印章
    後，在附表編號1 至4 支票上蓋用印文及偽造票面金額、發
    票日期、受款人之行為，均為偽造有價證券之階段行為，不
    另論罪；至其行使附表編號2 至4 所示之偽造有價證券之低
    度行為，為偽造有價證券之高度行為所吸收，亦不另論罪。
    被告所犯竊盜罪及偽造有價證券罪2 罪間，犯意各別，行為
    互殊，應分論併罰。末查，被告前於95年間，因詐欺案件經
    臺灣臺南地方法院以95年度簡字第1439號判決判處有期徒刑
    3 月確定，於95年7 月27日易科罰金執行完畢，有臺灣高等
    法院被告前案紀錄表1 份在卷可稽，其於有期徒刑執行完畢
    後5 年內，故意再犯本案有期徒刑之各罪，均應依刑法第47
    條第1 項規定論以累犯，並各加重其刑。爰審酌被告事後已
    將附表編號1 、2 、3 、5 之支票4 紙返還被害人乙○○，
    此據被害人於偵查中陳明無訛（詳見偵卷第31頁），而被告
    以此手段購車不成，反遭沒收訂車款項10萬元，及被告犯罪
    之動機、目的、手段，所致生之危害及犯罪後坦承犯行態度
    及其生活狀況等一切情狀，分別量處如主文所示之刑，並依
    法定其應執行之刑，以示懲儆。
三、被告偽造如附表編號1 至4 所示之支票4 紙，係偽造之有價
    證券，且無證據證明已經滅失，不問屬於被告與否，應依刑
    法第205 條規定宣告沒收。
據上論斷，應依刑事訴訟法第299 條第1 項前段，刑法第320 條
第1 項、第201 條第1 項、第51條第5 款、第205 條，刑法施行
法第1 條之1 ，判決如主文。
本案經檢察官彭康凡到庭執行職務。
中    華    民    國    99    年    8     月    31    日
                  刑事第八庭審判長法  官  黃雅君
                                  法  官  陳彥宏
                                  法  官  陳俞婷
以上正本證明與原本無異。
如不服本判決應於收受判決後10日內向本院提出上訴書狀，並應
敘述具體理由；其未敘述上訴之理由者，應於上訴期間屆滿後20
日內向本院補提理由書（均須按他造當事人之人數附繕本），切
勿逕送上級法院。
                                  書記官  林宗勳
中    華    民    國    99    年    8     月    31    日
 附表
┌──┬─────┬────┬───┬─────┬────┐
│編號│ 支票號碼 │發票日  │金額  │ 受款人   │印文    │
├──┼─────┼────┼───┼─────┼────┤
│ 1  │HW0000000 │同上    │1500萬│ 吳秀蘭   │常泰貿  │
│    │          │        │      │          │易企業  │
│    │          │        │      │          │股份有  │
│    │          │        │      │          │限公司  │
│    │          │        │      │          ├────┤
│    │          │        │      │          │王盧美  │
│    │          │        │      │          │每      │
├──┼─────┼────┼───┼─────┼────┤
│ 2  │HW0000000 │98.4.15 │230萬 │ 捷運企業 │同上    │
│    │          │        │      │ 股份有限 │        │
│    │          │        │      │ 公司     │        │
├──┼─────┼────┼───┼─────┼────┤
│ 3  │HW0000000 │98.4.16 │238萬 │ 依德股份 │同上    │
│    │          │        │      │ 有限公司 │        │
├──┼─────┼────┼───┼─────┼────┤
│ 4  │HW0000000 │98.4.18 │528萬 │ 同上     │同上    │
├──┼─────┼────┼───┼─────┼────┤
│ 5  │OW0000000 │空白    │空白  │ 空白     │空白    │
│    │（起訴書  │        │      │          │        │
│    │誤載為HW  │        │      │          │        │
│    │0000000） │        │      │          │        │
└──┴─────┴────┴───┴─────┴────┘
附錄本案論罪科刑法條：
中華民國刑法第320條第1項
意圖為自己或第三人不法之所有，而竊取他人之動產者，為竊盜
罪，處 5 年以下有期徒刑、拘役或 5 百元以下罰金。
中華民國刑法第201條第1項
意圖供行使之用，而偽造、變造公債票、公司股票或其他有價證
券者，處 3 年以上， 10 年以下有期徒刑，得併科 3 千元以下
罰金。

司法院資訊處製作；財團法人民間司法改革基金會備份。
